【裁判字號】    97,消債更,549
【裁判日期】    980708
【裁判案由】    更生事件
【裁判全文】
臺灣士林地方法院民事裁定           97年度消債更字第549號
債  務  人  甲○○
上列債務人聲請更生事件，本院裁定如下：
    主  文
債務人應於本裁定送達後二十日內，補提如附表所示文件及資料
到院。
    理  由
一、按債務人與金融機構協商成立者，不得聲請更生或清算，但
    因不可歸責於己之事由，至履行顯有重大困難者，不在此限
    。本條例施行前，債務人依金融主管機關協調成立之中華民
    國銀行公會會員辦理消費金融案件無擔保債務協商機制與金
    融機構成立之協商，準用前項之規定，消費者債務清理條例
    第151 條第5 項、第6 項分別定有明文。又債務人聲請更生
    時，所提出之財產及收入狀況說明書，應表明下列事項，並
    提出證明文件：一、財產目錄，並其性質及所在地。二、最
    近五年是否從事營業活動及平均每月營業額。三、收入及必
    要支出之數額、原因及種類。四、依法應受債務人扶養之人
    ，此觀諸同條例第43條第6 項規定自明。次按，法院認為必
    要時，得定期命債務人據實報告更生聲請前二年內財產變動
    之狀況，並對於前條所定事項補充陳述、提出關係文件或為
    其他必要之調查，同條例第44條復有明文。又債務人聲請更
    生或清算不合程式或不備其他要件者，法院應以裁定駁回之
    ，但其情形可以補正者，法院應定期間先命補正，同條例第
    8 條定有明文。且更生之聲請有拒絕提出關係文件或為財產
    變動之報告者，應駁回之，參諸同條例第46條第3 款規定自
    明。
二、查債務人甲○○具狀聲請更生，漏未提出如附表所示文件及
    資料到院。爰定期命補正，如逾期未補正，則駁回其聲請。
中    華    民    國    98    年    7     月    8     日
                  民事第一庭  法      官  蕭錫証
上為正本係照原本作成。
本件不得抗告。
中    華    民    國    98    年    7     月    8     日
                              書  記  官  羅伊安
附表：
1.債務人稱民國95年5 月協商時每月薪資新臺幣（下同）25,000
  元乙節，核與其於協商時簽立之收入證明切結書上載每月65,0
  00元，差距甚大，況債務人為帛嶸生技國際股份有限公司（資
  本額100 萬元）董事長，請據實說明債務人自95年5 月迄今之
  工作內容、每月收入情形及薪資結構（如本薪、獎金、紅利）
  ？上開薪資何以未登載於95、96年度綜合所得稅各類所得資料
  清單？並提出勞工保險被保險人投保資料表、97年度綜合所得
  稅各類所得資料清單、在職證明書、95年5 月迄今之薪資單、
  95 年5月迄今所有在郵局及金融機構所開立存款帳戶（含薪資
  轉帳帳戶）之存摺封面及內頁影本（須附完整內頁資料並補登
  存摺至債務人依本裁定提出陳報狀之前一日止）。
2.說明債務人目前持股情形（包括該股份之公司名稱、股數、股
  票現值），並按時間順序，列表說明其自95年5 月起迄今買賣
  證券之盈虧情形。暨提出債務人於臺灣集中保管結算所股份有
  限公司保管劃撥帳戶相關資料（應逕向集保公司申請）、債務
  人自95年5 月迄今所有證券存摺（集保存摺）、證券交額款匯
  入匯出之帳戶存摺封面及內頁完整影本（須附完整內頁資料並
  補登存摺至債務人依本裁定提出陳報狀之前一止）。
3.債務人稱其於95年12月將原所有房屋出售，用以清償銀行借款
  、就學貸款及民間債務乙節，請說明出售價額若干？清償何債
  權人？各清償若干金額？清償後餘款之用途？並提出相關證明
  文件。
4.債務人稱其協商時每月薪資扣除子女教育費用後，顯不足以支
  付協商金額乙節，惟債務人復於聲請狀所附財產及收入狀況說
  明書中陳稱子女教育費用由前配偶負擔，其前後陳述不一致，
  請據實說明有何不可歸責於己之事由致履行協商條件顯有重大
  困難。
5.說明債務人每月使用桶裝瓦斯若干桶？每桶若干元？並提出相
  關證明文件。
6.說明每月交通費2,000 元之計算明細（包括住所地與債務人工
  作地／子女就讀學校之距離、所搭乘公車之路別、票段數）。
7.債務人稱其父林正吉於96年6 月中風而須負擔醫療費用乙節，
  請提出診斷證明書及其他相關證明文件（如醫療費用收據）。
8.說明債務人之父林正吉、母郭素梅目前工作內容及每月收入情
  形？如已退休，請說明渠等退休前之工作內容、是否領有退休
  金、每月若干元？並提出相關證明文件。
9.說明林正吉、郭素梅是否各領有老人年金？每月各若干元？並
  提出渠等97年度綜合所得稅各類所得資料清單、自95年7 月迄
  今所有在郵局、金融機構所開立存款帳戶之存摺封面及內頁影
  本（須附完整內頁資料並補登存摺至債務人依本裁定提出陳報
  狀之前一日止）。
10.說明其他依法應扶養林正吉、郭素梅之扶養義務人（即債務人
  之兄弟姐妹）共有幾人？其現職工作內容及每月收入狀況為何
  ？每月實際支出扶養費用之金額為何？若未支出，應釋明其未
  能支出之原因與證明。並提出相關證明文件。
11.依林正吉、郭素梅之96年度綜合所得稅各類所得資料清單及財
  產歸屬資料清單所示，渠等名下有多筆投資及營利所得，請說
  明渠等有何不能維持生活而須受債務人扶養之情事。
12.說明債務人與前配偶江朝旺如何分攤子女之扶養費用，並提出
  子女之最近戶籍謄本（記事欄勿省略）、最近1 個月財產歸屬
  資料清單。
13.陳明債務人於帛嶸生技國際股份有限公司之投資額、該公司目
  前營運情形。倘無營運，請陳明該公司是否辦理解散、清算。
14.陳明如本件准予開始更生程序，債務人是否願自行出售所持有
  之股份，以清償債務。

司法院資訊處製作；財團法人民間司法改革基金會備份。
